臺灣雲林地方法院交通事件裁定　　　　　　　　　　九十三年度交聲字第一一號
　　原處分機關　交通部公路局嘉義區監理所雲林監理站
　　異　議　人
　　即受處分人　甲○○
右列異議人因違反道路交通管理處罰條例案件，對於交通部公路局嘉義區監理所雲林
監理站中華民國九十三年四月二日雲監五字第裁七二－Ｚ00000000號裁決書
所為之處分，聲明異議，本院裁定如左：
        主  文
原處分撤銷。
甲○○不罰。
        理  由
一、原處分機關係以：異議人即受處分人所有之車牌號碼七Ｗ－一八一一號自用小客
    車於九十三年一月二十九日，在國道三號高速公路南下第三百六十九公里處，經
    內政部警政署國道公路警察局第八警察隊，以公警局交字第Ｚ00000000
    號違規通知單舉發「經雷射槍測速，行速一二九公里，限速一一○公里，超速一
    九公里與經攔車未停不服取締逃逸」之違規，並指定應到案時間為九十三年二月
    十三日。異議人於九十三年二月二十四日向原處分機關提出申訴，並表示違規通
    知單是於九十三年二月十九日收到，該車當日並未行駛該路段，經原處分機關函
    請舉發單位查證，違規行為屬實，原處分機關依九三雲監稽違字第乙一七四四號
    函覆異議人，並依道路交通管理處罰條例第三十三條第一項、第六十條第一項規
    定及「違反道路交通管理事件處理細則」第四十四條暨「違反道路交通管理事件
    統一裁罰基準表」共裁處罰鍰新臺幣六千元整並記違規點數二點。
二、異議人則以：車牌號碼七Ｗ－一八一一號自小客車平日是由我所駕駛使用，我平
    常都要工作，交通違規單上所記載的違規時間當天，不可能有去台南，且該自小
    客車於九十三年一月二十九日上午十時許至下午三時許，均停放在雲林縣北港鎮
    樹腳里過溝二二號之一的檳榔攤旁，也沒有讓別人開去違規的地點等語，提出本
    件聲明異議。
三、經查：
  (一)證人即舉發本件交通違規之警員馬健原於本院調查時，到庭具結證稱：當時我和
    我同事楊金盛是於九十三年一月二十九日下午一時四十分許，在國道三號南下三
    六八公里處有一個避車彎，在執行測速，以雷射槍測到一輛車從內線車道過來，
    比其他車輛還要快，測得的時速是一二九公里，測距是一七六點九公尺，我們要
    攔車，楊金盛開警示燈，鳴警報器，該車有看到我們攔車動作，沒有停下來，就
    繼續往前開，由內側到中間再到外側，到田寮交流道下交流道，我們開警車跟著
    下去，看到它往阿蓮方向，我們跟著下去，距離二百公尺還可以看得到，看到那
    輛車在前面的路口缺口紅綠燈處迴轉調頭，這時候楊金盛有轉身往後方看，該車
    就繼續往田寮交流道，繼續往南行駛，我們就沒有繼續追車，即依該車的車型、
    車號，向田寮分隊查證，該車是賓士的Ｅ系列，車頭燈是四圓燈形狀，車牌號碼
    當時都有看清楚，經查證相符，就逕行開單舉發，而該車當時貼有隔熱紙，所以
    沒有辦法看到車內有幾個人，也不知道駕駛是男或是女，在追該車時目測的距離
    大約是二百公尺以內，但我可以確認當時追的就是異議人所提出的照片上這部車
    輛等語。而證人楊金盛亦到庭結證稱：我們對於逕行舉發都有一定的作業程序，
    例如我們對超速、攔查，都會直接看車號、車型，還會向基地台查詢，我們會提
    供車型、車號、顏色，他們查對正確之後，才會回報給我們，我們才會開單舉發
    ，這部車我們有照會二次面，一次是攔車的時候，一次是它迴轉的時候，其車型
    、顏色、車牌我們很確定，當時在第二高速公路，有三個車道，該車輛經過我們
    的距離最近是十點多公尺，但當時的車速很快，沒有辦法注意該車內的擺置，而
    追該車的最近距離大約也有一、二百公尺，我沒有辦法確認該違規車輛就是異議
    人所提出的照片上車輛，只是車型、車牌相符等語。
  (二)惟異議人之鄰居即證人張峰賓到庭具結證稱：「（問：張峰賓，你住家距離異議
    人家裡多遠？）他們的祖厝在我們家的旁邊，他們的工廠開在我們的莊裡。他們
    的房子比較靠近北港。他們夫妻在外面有買房子，他們住在外面。他們沒有住在
    工廠裡」、「（問：今年一月二十九日，白天的時候，你在做什麼事？）時間很
    久了，異議人告訴我這件事情，我有去翻日曆。那天我過年休假，我沒有工作」
    、「（問：那天你有沒有去異議人家裡？）沒有，我當天是在檳榔攤遇到他們」
    、「（問：在何處的檳榔攤？）異議人他們夫妻的工廠旁邊的檳榔攤」、「（問
    ：遇到誰？）遇到他們夫妻，他們的車子停在旁邊，他們當時正在和檳榔攤的人
    聊天」、「（問：你遇到他們的時候，大約是幾點？）剛過中午的時候。那時我
    已經吃過中餐了」、「（問：吃過多久？）我不知道時間。我只知道那個時間已
    經超過中午了。我們莊裡只有他們夫妻有買這台黑色賓士車，我有看到他們夫妻
    二人坐在檳榔攤外面，和檳榔攤的人在外面聊天」、「（問：當天有沒有看到那
    台黑色賓士車？）通常他們那台車子都放在工廠旁邊的路下。我當天有看到他們
    開那台車，放在路邊」、「（問：距離檳榔攤大約多遠？）停在工廠外面的那顆
    樹下。工廠就在檳榔攤的隔壁」、「（問：你看到他們在那邊聊天之外，在場的
    還有誰？）檳榔攤的老闆娘、許錦松、一個姓李的，我叫他金峰。還有歐巴桑一
    個，去田裡經過，有和他們聊天」、「（問：你有沒有在那邊聊天？）我有去坐
    一下子」、「（問：當天說了什麼？）時間很久了，我不是很清楚」、「（問：
    你為何可以確定在檳榔攤聊天那天是一月二十九日？為何你可以明確確定？這麼
    多天你為何會記得是一月二十九日，或是一月二十八日等？）那天歐巴桑和老闆
    娘有說到天公生，說他們拜拜要買什麼東西」、「（問：天公生是幾號？）正月
    初九」、「（問：他們說那天要買什麼東西去拜拜？）女人們都說他們都買一些
    東西在拜拜」、「（問：他們說那天要買，還是說已經買了？）他們說：明天是
    天公生，要買什麼東西拜拜」、「（問：你在那邊坐多久？）坐到我的母親來說
    要去載小孩」、「（問：你如何去的？）騎機車」、「（問：許錦松於你去的時
    候他就在那裡了嗎？）是的，我去的時候他就在那邊了」、「（問：姓李的那位
    也是你去之前就在那邊了嗎？）是的」、「（問：那天那台賓士車距離你多遠？
    ）我經過的時候看到車牌一八一一的車子停在那邊，我知道那是他們夫妻的車子
    ，我才停下來」、「（問：你離開之後，誰去那邊？）其他的人都還在」、「（
    問：聊天的地方有沒有桌子？）有小桌子」、「（問：大約幾個桌子？）二、三
    個」等語。而證人即異議人之先生吳頤庭亦到庭具結證述：「（問：這台七Ｗ一
    八一一號的賓士車，平常誰開的？）都是我太太在開的，我平常都是開貨車」、
    「（問：一月二十九日，這台賓士車停放在哪裡？）檳榔攤隔壁，我的工廠前面
    的樹下」、「（問：一月二十九日整天都沒有開出去嗎？）是的，都沒有開出去
    」、「（問：一月二十九日，那天你去哪裡？）那天都在檳榔攤那邊聊天，總共
    有六、七、八個人在那邊聊天」、「（問：你記得何時開始聊天的嗎？）大約十
    一點左右」、「（問：聊到什麼時候？）我坐到三點多才離開。當時還有四、五
    個人離開，我和我太太是一起離開的」、「（問：現場有誰？）張峰賓、我、我
    太太、李金柱、許錦松、好像還有二個歐巴桑每天都來這邊吃便當、休息，下午
    二點要工作」、「（問：張峰賓何時來的？）好像比較晚來，大約十一點多的時
    候」、「（問：那天聊什麼事情？）聊很多，因為隔天要拜天公，和那些女人在
    爭執說是要拜水果還是牲禮還有幾點要拜或是半夜拜還是一大早要拜」、「（問
    ：張峰賓何時離開的？）他的母親來叫他回去吃飯，大約是下午二、三點」、「
    （問：你們當天吃什麼？）有喝飲料、酒」、「（問：沒有吃中餐？）是的，我
    們沒有吃中餐」、「（問：有沒有桌子？）有，下棋的小桌子，有二、三個桌子
    。村裡面一些老人平常會在那邊下棋」、「（問：那天檳榔攤的老闆娘有沒有在
    那邊？）有」、「（問：張峰賓那天如何去的？）騎機車」等語。而異議人於本
    院調查時亦陳述：九十三年一月二十九日那天我是在工作，當天這台賓士車是停
    放在我們工廠旁邊的檳榔攤旁，我看到那個紅單之後，想起一月二十九日的隔天
    是正月初九天公生，我們都要拜拜，所以我印象很深刻，那天是在檳榔攤那邊聊
    天，有討論明天要準備什麼東西拜拜，所以我印象特別深刻，那天有幾個歐巴桑
    、我、我先生、張峰賓、李金柱（平常叫金峰）、許錦松，大約十一點多聊到二
    、三點，印象中張峰賓的媽媽有來找他，我們就結束了，當天中午只有喝酒、飲
    料，沒有吃中餐，張峰賓是最後才來的等語。本院經隔離證人張峰賓、吳頤庭及
    異議人等人後分別訊問，其等對於該車號七Ｗ－一八一一號賓士自小客車於九十
    三年一月二十九日停放之位置、記得九十三年一月二十九日當天事情之原因、當
    天參與聊天之人、聊天之內容、現場之桌子狀況、張峰賓到達之方式、時間、順
    序等均大致相符，足見證人張峰賓、吳頤庭及異議人所述應與事實相符，可以採
    信。
  (三)本件舉發異議人所有車號七Ｗ－一八一一號自小客車交通違規之警員馬健原及楊
    金盛所為上述證詞固然對於異議人不利，惟警員對於本件交通違規之自小客車並
    未拍照存證，亦未記下該違規車輛與其他同型車輛不同之特徵，僅憑警員觀察所
    得之車號、車型而開單舉發，於匆促間警員所見是否有所誤差，並非無疑，且衡
    諸現今社會，偽造車牌使用之情形時有所聞，偽造者就車輛之車牌、車種、顏色
    等特徵，均透過管道取得相關資料，極盡可能的吻合，以防洩漏偽造之破綻，因
    此，警員所見之違規車輛是否為懸掛偽造同號車牌之自小客車，亦無法排除，又
    證人張峰賓、吳頤庭已到庭為有利於異議人之證述，已如前述，則本件警員所攔
    查之違規車輛是否確為異議人所有之車號七Ｗ－一八一一號自小客車，即非毫無
    疑問。綜上，本件僅有舉發交通違規之執勤警員證詞，並未有確切之客觀證據足
    以認定違規駕駛之自小客車，確為異議人所有之上開車號七Ｗ－一八一一號自小
    客車，又無法排除上開合理懷疑，自應為異議人有利之認定，是異議人所辯應可
    採信。原處分未予詳查，遽予裁罰，尚有未洽，本件異議為有理由，原處分應予
    撤銷，另諭知異議人不罰。
四、據上論結，應依道路交通管理處罰條例第八十七條第二項、道路交通案件處理辦
    法第二十條前段，裁定如主文。
中      華      民      國      九十三      年    七    月      三十    日
                                         臺灣雲林地方法院交通法庭
                                             法  官  廖  國  勝
右正本證明與原本無異。
如不服本裁定應於送達後五日內向本院提出抗告狀。
                                             書記官  林  汎  柏
中      華      民      國      九十三      年    七月      三十    日
